# 验资问题

提问人：XxWcheng 时间：2011-03-13 07:26:24
甲、乙双方拟设立一家新公司，甲以货币出资，乙以土地使用权出资，假定该土地使用权价值 1 亿元，其中： 1000 万元作为实收资本， 9000 万元作为新公司对乙方的负债。这样操作，事务所验资有没有问题？税务上会涉及那些问题？请老师指教。谢谢！

回答人：chenyiwei
回复 藤椅 XxWcheng 的帖子土地增值税方面规定请参阅财税[2006]21号。

回答人：chenyiwei
回复 报纸 ahhf 的帖子如果该“其他外商投资企业”的注册资本币种为外币的，通常会按照两个企业分别办理再投资核准件的日期汇率算。

回答人：chenyiwei
回复 7 楼 ahhf 的帖子习惯操作。因为核准件上已经按照签发当日的汇率换算出了应增加的外币资本额，你如果不按照指定的外币资本金额计算，也会遇到很多麻烦。